【裁判字號】    97,裁,5206
【裁判日期】    971128
【裁判案由】    商標異議
【裁判全文】
最  高  行  政  法  院  裁  定
                                      97年度裁字第5206號
聲  請  人  佳欣化粧品工廠有限公司
代  表  人  甲○○
上列聲請人因與相對人經濟部智慧財產局間商標異議事件，對於
中華民國97年7月24日本院97年度裁字第3767號裁定，聲請再審
，本院裁定如下：
    主  文
再審之聲請駁回。
再審訴訟費用由聲請人負擔。
    理  由
一、按對於確定裁定聲請再審，應依行政訴訟法第283條準用第
    277條第1項第4款之規定表明再審理由，此為必須具備之程
    式。所謂表明再審理由，必須指明確定裁定有如何合於再審
    事由之具體情事，始為相當。倘僅泛言有何條款之再審事由
    ，而無具體情事者，尚難謂已合法表明再審理由。所為再審
    之聲請，即屬不合法。
二、本件聲請人主張本院97年度裁字第3767號確定裁定（下稱原
    確定裁定）有行政訴訟法第273條第1項第1款所定事由，對
    之聲請再審。其聲請意旨略以：(一)、系爭商標圖樣組成約略
    為一葉片圖案下方有一水滴，及經設計過之DIRO英文字體，
    其下堆疊「滴柔」中文譯音，商標整體由「滴柔」、「DIRO
    」、「設計圖」三部分所構成，而圖樣向來能給予消費者立
    即深刻的印象。觀之據爭商標亦為印刷體「DIOR」此一部分
    結合其他外文字，與系爭商標相較，系爭商標尚有圖案、中
    文等設計得以區別，其時異地隔離觀察，二者截然不同，無
    產生混同誤認之虞。又「滴柔」與「迪奧」兩者發音差距甚
    大，就外觀、讀音、商標構圖為比較，皆可輕易查覺二者之
    不同，一般具有普通知識經驗的消費者，在為商品選購時，
    可輕易分辨不會造成消費者誤認其商標為同一來源之系列品
    牌。(二)、據爭商標為專櫃化妝品牌，商品陳設、販售據點皆
    為百貨公司化妝品樓層，商品屬精緻、高貴路線，且觀其商
    品包裝皆以黑白二色為主，並打印上明顯的「DIOR」或「CD
    」字樣；而系爭商標「滴柔DIRO及設計圖」所主要提供商品
    為美髮用品，其主要消費者、販售地點為美髮沙龍店，與據
    爭商標所提供之商品有極大不同，販售據點也迥然有別，不
    可能有混淆誤認之虞。(三)、系爭商標使用至今已有10餘年之
    久，與據爭商標並存至今，尚未聽聞有致消費者混淆誤認之
    情事。況二商標就商標圖樣整體為比對，其外文除有「OR」
    與「RO」排列次序之不同外，尚有中文「滴柔」及「設計圖
    」可資區別，其整體構圖意匠與據爭商標明顯不同，原審法
    院之判決顯有適用法規錯誤云云。惟核其聲請狀內表明之再
    審理由，無非說明其對於原審法院之判決不服之理由，惟對
    於原確定裁定以聲請人上訴不合法而駁回其上訴，究有如何
    合於行政訴訟法第273條第1項第1款規定之具體情事，則未
    據明，依上開規定及說明，其聲請自非合法。
三、據上論結，本件聲請為不合法。依行政訴訟法第283條、第
    278條第1項、第104條、民事訴訟法第95條、第78條，裁定
    如主文。
中    華    民    國    97    年    11    月    28    日
                    最高行政法院第六庭
                        審判長法官  吳  明  鴻
                              法官  曹  瑞  卿
                              法官  林  茂  權
                              法官  侯  東  昇
                              法官  黃  秋  鴻
以  上  正  本  證  明  與  原  本  無  異
中    華    民    國    97    年    11    月    28    日
                              書記官  王  福  瀛


司法院資訊處製作；財團法人民間司法改革基金會備份。
